【裁判字號】    99,審訴,2453
【裁判日期】    990819
【裁判案由】    毒品危害防制條例
【裁判全文】
臺灣高雄地方法院刑事判決            99年度審訴緝字第57號
公  訴  人  臺灣高雄地方法院檢察署檢察官
被      告  呂素卿 （台灣高雄地方法院檢察署檢察官98年度
上列被告因毒品危害防制條例案件，經檢察官提起公訴（99年度
毒偵字第3927號、第3224號），被告就被訴事實均為有罪陳述，
經本院告知簡式審判程序之旨，並聽取公訴人及被告之意見後，
合議庭裁定由受命法官獨任依簡式審判程序審理，判決如下：
    主  文
呂素卿施用第一級毒品，處有期徒刑捌月，扣案之第一級毒品海
洛因壹包（檢驗前淨重零點零肆玖公克、檢驗後淨重零點零參玖
公克）、殘留有第一級毒品海洛因之塑膠鏟管，均沒收銷燬之，
扣案之注射針筒壹支、止血帶壹條，均沒收；又施用第二級毒品
，處有期徒刑伍月；又施用第一級毒品，處有期徒刑柒月；又施
用第二級毒品，處有期徒刑肆月；應執行有期徒刑壹年拾月，扣
案之第一級毒品海洛因壹包（檢驗前淨重零點零肆玖公克、檢驗
後淨重零點零參玖公克）、殘留有第一級毒品海洛因之塑膠鏟管
，均沒收銷燬之，扣案之注射針筒壹支、止血帶壹條，均沒收。
    事  實
一、呂素卿前於民國88年間，因施用毒品案件，經本院以88年度
    毒聲字第9290號裁定令入勒戒處所施以觀察、勒戒後，認無
    繼續施用毒品傾向，於89年2月3日執行完畢，由臺灣高雄地
    方法院檢察署檢察官以89年度偵緝字第191號為不起訴處分
    確定。復於89年間，因施用毒品案件，經臺灣臺南地方法院
    以89年度毒聲字第2380號裁定令入戒治處所施以強制戒治，
    同案經同法院以89年度易字第2577號判處有期徒刑5月確定
    ，於92年12月16日縮刑期滿執行完畢（不構成累犯）。又於
    94年間，因施用毒品案件，經本院以94年度毒聲字第3035號
    裁定令入勒戒處所施以觀察、勒戒，認有繼續施用毒品傾向
    ，復經本院以95年度毒聲字第1120號裁定令入戒治處所施以
    強制戒治，於96年6月20日執行完畢釋放，由臺灣高雄地方
    法院檢察署檢察官以96年度戒毒偵字第236號為不起訴處分
    確定。詎其猶不知悔改，竟基於施用第一級毒品海洛因及施
    用第二級毒品甲基安非他命之犯意，分別為下列行為：
(一)、於98年6月23日13時30分許，在高雄市○○區○○街46號友
    人住處，以針筒注射之方式，施用第一級毒品海洛因1次。
    另於施用第一級毒品海洛因後，在上開處所，以玻璃球燒烤
    吸食煙霧之方式，施用第二級毒品甲基安非他命1次。嗣於
    同年6月24日16時30分許，在高雄市○○區○○街46號前，
    因形跡可疑為警盤查，並扣得第一級毒品海洛因1 包（檢驗
    前淨重0.049 公克、檢驗後淨重0.03 9公克）、殘留有第一
    級毒品海洛因之塑膠鏟管1 支，及其所有預備供其施用第一
    級毒品海洛因之注射針筒1 支、止血帶1 條，經徵得同意採
    集其尿液送驗，結果呈嗎啡、可待因、安非他命、甲基安非
    他命陽性反應。呂素卿為掩飾其通緝犯之身分，圖規避刑罰
    之執行，竟冒用其胞妹呂素玲之身分應訊（未據起訴，另移
    由公訴人偵查），經比對指紋始悉上情。
(二)、於同年8月6日晚上，在高雄市○○區○○街107號4樓，以針
    筒注射之方式，施用第一級毒品海洛因1次。另於施用第一
    級毒品海洛因後，在上開處所，以玻璃球燒烤吸食煙霧之方
    式，施用第二級毒品甲基安非他命1次。嗣於同年8月7日21
    時30分許，在高雄市○○區○○路與瑞源路口為警盤查，經
    徵得同意採集其尿液送驗，結果呈嗎啡、可待因、安非他命
    、甲基安非他命陽性反應，始悉上情。
二、案經高雄市政府警察局楠梓分局、新興分局分別移請臺灣高
    雄地方法院檢察署檢察官偵查起訴。
    理  由
一、本件被告呂素卿所犯均為死刑、無期徒刑、最輕本刑為3年
    以上有期徒刑以外之罪，其於準備程序中就被訴事實為有罪
    之陳述，經本院告知簡式審判程序之旨，並聽取當事人意見
    後，合議庭認宜進行簡式審判程序，爰依刑事訴訟法第273
    條之1第1項規定，裁定由受命法官獨任進行簡式審判程序，
    合先敘明。
二、上揭犯罪事實均據被告呂素卿於本院審理中坦承不諱；復有
    第一級毒品海洛因1包、殘留有第一級毒品海洛因之塑膠鏟
    管1支，注射針筒1支、止血帶1條扣案可憑；又其為警所採
    集尿液經送檢驗後，結果呈分別嗎啡、可待因、安非他命、
    甲基安非他命之陽性反應，有高雄市政府警察局楠梓分局翠
    屏派出所毒品危害防制條例被移送者姓名暨代碼對照表（檢
    體編號：D98211）、高雄市立凱旋醫院98年7月9日濫用藥物
    尿液檢驗報告、台灣檢驗科技股份有限公司99年4月28日、
    同年5月21日濫用藥物尿液檢驗報告各1份附卷可稽。另扣案
    之白色粉末1包，經送鑑驗結果，確係第一級毒品海洛因（
    檢驗前淨重0.049公克、檢驗後淨重0.039公克），有高雄市
    立凱旋醫院98年7月13日濫用藥物成品檢驗鑑定書1紙附卷可
    稽，扣案之塑膠鏟管1支經送鑑驗結果，殘留有第一級毒品
    海洛因，有正修科技大學超微量研究科技中心99年6月25日
    檢驗報告1紙附卷可稽，足認被告自白均核與事證相符，自
    得為認定被告犯罪之依據。故本案事證明確，被告犯行均堪
    認定。被告前於94年間，因施用毒品案件，經本院以94年度
    毒聲字第3035號裁定令入勒戒處所施以觀察、勒戒，認有繼
    續施用毒品傾向，復經本院以95年度毒聲字第1120號裁定令
    入戒治處所施以強制戒治，於96年6月20日執行完畢釋放，
    由臺灣高雄地方法院乙節，有臺灣高等法院被告前案紀錄表
    1 份附卷可參，足認被告於強制戒治執行完畢釋放後，5 年
    內再犯毒品危害防制條例第10條之施用毒品罪，自應依法論
    科。
三、核被告所為，係犯毒品危害防制條例第10條第1項之施用第
    一級毒品罪、同條第2項之施用第二級毒品罪。其施用第一
    級毒品海洛因與第二級毒品甲基安非他命前各別持有海洛因
    、甲基安非他命之低度行為，應各為施用之高度行為所吸收
    ，均不另論罪。又被告所犯前揭4罪間，犯意各別，且行為
    及時間互殊，應予分論併罰。爰審酌被告於事實(一)之犯行經
    警查獲後，為規避刑罰執行，竟冒用其胞妹呂素玲身分應訊
    ，業據被告供承在卷，核與被害人呂素玲之證述相符，並有
    內政部警政署刑事警察局鑑驗書附卷可考，其冒用他人應訊
    之行為，足生影響國家刑罰權之正確行使，並使呂素玲受有
    刑罰追訴處罰之虞，危害非輕；另考量其前因施用毒品之犯
    行，經施以觀察、勒戒、強制戒治處分及法院科刑判決執行
    完畢後，仍無法戒除毒癮，竟再為本案犯行，足見其惡習已
    深且戒絕毒癮之意志不堅，未能體悟施用毒品對自己、家人
    造成之傷害及社會之負擔；惟念被告犯後坦承犯行，態度尚
    可，另慮及施用毒品本質上係屬戕害自身健康之行為，尚未
    直接危害他人，反社會性程度應屬較低；及被告之生活狀況
    、品行、智識程度等一切情狀，分別量處如主文所示之刑，
    並定其應執行之刑，藉資懲儆。末按查獲之第一、二級毒品
    ，不問屬於犯人與否，均沒收銷燬之，毒品危害防制條例第
    18 條 第1 項前段定有明文。扣案之白色粉末1 包，經鑑定
    結果確係第一級毒品海洛因，扣案之塑膠鏟管1 支，則殘留
    有第一級毒品海洛因陽性反應，均業如上述，又上開毒品之
    包裝袋及塑膠鏟管，因無法與毒品完全析離，且無析離實益
    ，自應與該毒品同視，爰均依毒品危害防制條例第18條第1
    項前段，宣告沒收銷燬之。至鑑驗耗損之毒品，既已滅失，
    自均無庸宣告沒收銷燬，併此敘明。又扣案之注射針筒1 支
    、止血帶1 條，均係被告呂素卿所有預備供其施用第一級毒
    品所用之物，業據其於警詢中供承明確，爰依刑法第38條第
    1 項第2 款規定均宣告沒收。
四、至被告冒用其胞妹呂素玲應訊之事實，並未據起訴，依法應
    由公訴人另行偵查卓處，併此敘明。
據上論斷，應依刑事訴訟法第273條之1第1項、第299條第1項前
段，毒品危害防制條例第10條第1項、第2項、第18條第1項前段
，刑法第11條、第51條第5 款、第38條第1 項第2 款，判決如主
文。
本案經檢察官黃齡慧到庭執行職務。
中    華    民    國    99    年    8     月    19    日
                  刑事第十庭    法  官    李代昌
以上正本證明與原本無異。
如不服本判決應於收受本判決後10日內向本院提出上訴書狀，並
應敘述具體理由，如未敘述上訴理由者，應於上訴期間屆滿後20
日內補提理由書狀於本院（均須按他造當事人之人數附繕本）「
切勿逕送上級法院」。
中    華    民    國    99    年    8     月    19    日
                                書記官   黃振祐
附錄本判決論罪科刑適用法條：
毒品危害防制條例第10條
施用第一級毒品者，處6月以上5年以下有期徒刑。
施用第二級毒品者，處3年以下有期徒刑。

司法院資訊處製作；財團法人民間司法改革基金會備份。
